臺灣雲林地方法院刑事判決
111年度交易字第249號
公  訴  人  臺灣雲林地方檢察署檢察官
被      告  楊岳蒼


上列被告因公共危險案件，經檢察官提起公訴（111年度偵字第5
139號），本院判決如下：
    主  文
楊岳蒼駕駛動力交通工具而血液中酒精濃度達百分之零點零五以
上，處有期徒刑拾月。
    事  實
一、楊岳蒼明知飲酒後不得駕駛動力交通工具，竟於民國110年1
    2月26日凌晨0時至1時許間，在雲林縣北港鎮公園路某釣蝦
    場內飲用酒類若干後，不顧飲酒後感官知覺及反應能力已受
    酒精影響而降低，仍基於酒後駕駛動力交通工具之犯意，於
    同日凌晨2時許，自上開處所騎乘車牌號碼000-000號普通重
    型機車上路而行駛於道路。嗣於同日凌晨2時10分許，行經
    雲林縣北港鎮太平路與慶華街16巷口時，因不勝酒力，不慎
    撞及道路涵洞施工防護設施而人車倒地。經警據報到場處理
    並將楊岳蒼送醫治療，復於同日凌晨2時46分許委由中國醫
    藥大學北港附設醫院對楊岳蒼抽血檢驗，測得其血液中酒精
    濃度達百分之0.302（計算式：302mg/dL÷1000），換算成吐
    氣所含酒精濃度約達每公升1.51毫克（計算式：302mg/dL除
    以200），始悉上情。
二、案經雲林縣警察局北港分局報告臺灣雲林地方檢察署檢察官
    偵查起訴。
    理  由
壹、程序方面：
    按被告以外之人於審判外之言詞或書面陳述，除法律有規定
    者外，不得作為證據；被告以外之人於審判外之陳述，雖不
    符刑事訴訟法第159條之1至第159條之4規定，而經當事人於
    審判程序同意作為證據，法院審酌該言詞陳述或書面陳述作
    成時之情況，認為適當者，亦得為證據，同法第159條第1項
    、第159條之5第1項分別定有明文。經查，本判決所引用被
    告以外之人於審判外之言詞或書面陳述，檢察官、被告楊岳
    蒼於本院審理時，均陳明同意作為證據使用（見本院卷第60
    至61頁），經審酌該等言詞或書面陳述作成時並無違法或不
    當之情況，亦無違法取證等瑕疵，且與待證事實具有關聯性
    ，認以之作為證據應屬適當，均有證據能力。其餘認定本案
    犯罪事實之非供述證據，查無違反法定程序取得之情，依刑
    事訴訟法第158條之4規定反面解釋，亦具有證據能力。
貳、實體方面：
一、認定事實所憑之證據及理由：
    上揭事實，業據被告於警詢、偵訊及本院審理時均坦承不諱
    （見偵卷第9至12、79至81頁；本院卷第59至60、64頁），
    且有雲林縣警察局北港分局交通分隊道路交通事故當事人酒
    精測定紀錄表、車牌號碼000-000號普通重型機車之車輛詳
    細資料報表、道路交通事故現場圖、道路交通事故調查報告
    表㈠及㈡各1份、雲林縣警察局舉發違反道路交通管理事件通
    知單2張、道路交通事故現場照片17張等證據資料在卷可佐
    （見偵卷第13至19、23至41、45頁），足認被告所為任意性
    自白核與事實相符，堪值採信。是本案事證明確，被告上開
    犯行堪以認定，應予依法論科。 
二、論罪科刑：
  ㈠按行為後法律有變更者，適用行為時之法律。但行為後之法
    律有利於行為人者，適用最有利於行為人之法律，刑法第2
    條第1項定有明文。查被告行為後，刑法第185條之3規定業
    於111年1月28日經總統以華總一義字第11100012101號令修
    正公布，並自同年月30日生效。修正前刑法第185條之3第1
    項之法定刑為「2年以下有期徒刑，得併科20萬元以下罰金
    」，修正後為「3年以下有期徒刑，得併科30萬元以下罰金
    」，經比較新舊法規定，新法之法定刑就有期徒刑部分由最
    重本刑2年以下提高至3年以下，罰金刑部分則由新臺幣（下
    同）20萬元以下提高至30萬元以下，是新法規定並未較有利
    於被告，依刑法第2條第1項前段規定，本案自應適用被告行
    為時之法律即修正前刑法第185條之3第1項之規定論處。
  ㈡核被告所為，係犯修正前刑法第185條之3第1項第1款之駕駛
    動力交通工具而血液中酒精濃度達百分之零點零五以上罪。
  ㈢起訴意旨雖敘明被告構成累犯，並請求參照司法院釋字第775
    號解釋意旨，依刑法第47條第1項規定加重其刑等語。惟公
    訴人並未就被告構成累犯之前階段事實及應加重其刑之後階
    段事項，具體指出證明方法，容屬未盡實質舉證責任，且經
    本院詢問公訴檢察官意見，其改稱：本案不主張累犯等語（
    見本院卷第65頁），足認檢察官已撤回被告構成累犯之主張
    ，是本院自無從為補充性調查，即不能遽行論以累犯及加重
    其刑，但本院仍得就被告之前科素行，依刑法第57條第5款
    所定「犯罪行為人之品行」之量刑審酌事項而為評價，併予
    敘明（參見最高法院刑事大法庭110年度台上大字第5660號
    裁定意旨）。
  ㈣爰審酌被告無視政府再三宣導酒後不得駕駛動力交通工具之
    禁令，於飲酒後精神狀態已受酒精影響之狀態下，精神狀態
    已受酒精影響之狀態下，漠視駕駛動力交通工具上路對於其
    他用路人可能造成之生命、身體危險，僅圖一己往來交通之
    便，率爾騎乘普通重型機車上路，嗣因不慎自撞道路涵洞施
    工防護設施而倒地受傷，經抽血檢測後，測得其血液中酒精
    濃度值為302mg/dL，所為對於交通安全危害甚鉅，誠值非難
    ；又被告前於101、105、106、107年間，因酒後駕車之公共
    危險犯行，先後經本院以101年度港交簡字第126號判決判處
    有期徒刑3月、以102年度港交簡字第52號判決判處有期徒刑
    2月、以105年度港交簡字第69號判決判處有期徒刑3月，併
    科罰金3萬元、以107年度交易字第13號判決判處有期徒刑7
    月、以107年度交易字第83號判決判處有期徒刑10月、經臺
    灣嘉義地方法院以106年度朴交簡字第366號判決判處有期徒
    刑6月確定，有臺灣高等法院被告前案紀錄表在卷可參（見
    本院卷第43至54頁），亦即被告本案已是第7次犯酒後駕車
    之公共危險罪，益見被告未因前案習得教訓，猶心存僥倖，
    置己身及其他用路人之生命、身體、財產損失於不顧，行為
    惡性非輕；惟念及被告犯後始終坦承犯行之態度尚可，所為
    亦幸未造成他人傷亡；兼衡被告自陳為國中畢業之智識程度
    ，目前從事殯葬禮儀工作，每月收入約2萬餘元，前已離婚
    ，家中尚有高齡92歲之祖母及3名小孩（1名已成年，另2名
    分別為17歲、15歲）之家庭生活、工作經濟狀況等一切情狀
    （見本院卷第66頁），量處如主文所示之刑。
據上論斷，應依刑事訴訟法第299條第1項前段（依刑事裁判書類
簡化原則，僅引用程序法條），判決如主文。
本案經檢察官姜智仁提起公訴，檢察官蔡如琳到庭執行職務。
中　　華　　民　　國　　111 　年　　8 　　月　　31　　日
                  刑事第二庭  法  官  蘇珈漪
以上正本證明與原本無異。
如不服本判決應於收受判決後20日內向本院提出上訴書狀，並應
敘述具體理由；其未敘述上訴理由者，應於上訴期間屆滿後20日
內向本院補提理由書。「切勿逕送上級法院」。
                              書記官  曾百慶
中　　華　　民　　國　　111 　年　　8 　　月　　31　　日

附錄本案論罪科刑法條全文：
（修正前）中華民國刑法第185條之3
駕駛動力交通工具而有下列情形之一者，處2年以下有期徒刑，
得併科20萬元以下罰金：
一、吐氣所含酒精濃度達每公升零點二五毫克或血液中酒精濃度
    達百分之零點零五以上。
二、有前款以外之其他情事足認服用酒類或其他相類之物，致不
    能安全駕駛。
三、服用毒品、麻醉藥品或其他相類之物，致不能安全駕駛。
因而致人於死者，處3年以上10年以下有期徒刑；致重傷者，處1
年以上7年以下有期徒刑。
曾犯本條或陸海空軍刑法第54條之罪，經有罪判決確定或經緩起
訴處分確定，於5年內再犯第1項之罪因而致人於死者，處無期徒
刑或5年以上有期徒刑；致重傷者，處3年以上10年以下有期徒刑
。